臺灣高雄地方法院刑事判決　　　　　　100年度審易字第530號
公　訴　人　臺灣高雄地方法院檢察署檢察官
被　　　告　谷祖斌
上列被告因竊盜案件，經檢察官提起公訴（100年度偵字第967號
、第1390號），被告於準備程序進行中就被訴事實為有罪之陳述
，經本院告知簡式審判程序之旨，並聽取被告與公訴人之意見後
，裁定依簡式審判程序審理，判決如下：
    主  文
谷祖斌犯竊盜罪，處有期徒刑陸月，扣案之鑰匙壹支沒收；又犯
攜帶兇器竊盜罪，處有期徒刑捌月。應執行有期徒刑壹年壹月，
扣案之鑰匙壹支沒收。
    事  實
一、谷祖斌意圖為自己不法之所有，分別基於竊盜之犯意，而為
    下列行為：
  (一)於民國99年12月9日5時前之某時許，在高雄市○○路與復興
    路口處，以自備鑰匙開啟葉倧瑍所有車牌號碼UPU-413 號輕
    型機車電門發動機車，以此方式竊得上開機車，供己代步之
    用，嗣於99年12月23日13時30分許，谷祖斌騎乘上開機車，
    行經高雄市○○區○○路與新樂街口時，為警攔查而查獲，
    並扣得前揭機車乙輛及機車鑰匙1支。
  (二)於99年12月14日20時許，在高雄市前鎮區○○○路789 號夢
    時代購物中心7 樓半之停車場內，利用可作為兇器使用之小
    刀（未扣案），割斷消防箱內消防水帶，以此方式竊取夢時
    代百貨公司所有之消防水帶水帶頭及瞄子各1 個（價值新臺
    幣【下同】1,300 元）得手。嗣於99年12月14日21時30分許
    ，在上址停車場內，為夢時代百貨公司保全人員發現谷祖斌
    行跡可疑並報警處理，旋在同址地下室1 樓停車場內為到場
    員警查獲，並在其背袋內扣得上開遭竊之消防水帶頭及瞄子
    各1個。
二、案經葉倧瑍、夢時代百貨公司保全課副課長湯景堯訴由高雄
    市政府警察局鹽埕分局、前鎮分局移送臺灣高雄地方法院檢
    察署檢察官偵查起訴。
    理  由
一、本件被告谷祖斌所犯係死刑、無期徒刑、最輕本刑為3 年以
    上有期徒刑以外之罪，其於準備程序進行中，就被訴事實為
    有罪之陳述，經受命法官告知簡式審判程序之旨，並聽取當
    事人之意見後，本院認無不得或不宜改依簡式審判程序進行
    之情形，爰依刑事訴訟法第273 條之1 第1 項規定，裁定本
    件由受命法官獨任進行簡式審判程序。又本件卷內之證據資
    料，依同法第273 條之2 規定，不受同法第159 條第1 項關
    於傳聞法則規定之限制，依法均有證據能力，合先敘明。
二、上揭事實，業據被告於本院審理中坦承不諱，且經證人葉倧
    瑍於警詢中（警卷第3 至4 頁）、湯景堯於警詢中（警卷第
    11至12頁）證述明確，並有高雄市政府警察局鹽埕分局扣押
    筆錄（警卷第11至12頁）、高雄市政府警察局鹽埕分局扣押
    物品目錄表（警卷第13頁）、失車- 案件基本資料詳細畫面
    報表（警卷第15頁）、高雄市政府警察局車輛協尋電腦輸入
    單（警卷第16頁）、高雄市政府警察局車輛尋獲電腦輸入單
    （警卷第17頁）、贓物認領保管單（警卷第18頁；偵一卷第
    20頁）、扣案物照片6 張（警卷第19至20頁；偵一卷第33頁
    ）、扣案機車鑰匙1 支（警卷第21頁；偵二卷第17頁）、扣
    押筆錄（偵一卷第17至19頁）、高雄市政府警察局前鎮分局
    扣押物品目錄表（偵一卷第21頁）等證據在卷可稽，足認被
    告前開任意性之自白與事實相符，得作為被告有罪之證據。
    從而，本件事證明確，被告犯行堪以認定，應依法論科。
三、按行為後法律有變更者，適用行為時之法律。但行為後之法
    律有利於行為人者，適用最有利於行為人之法律；刑法第2
    條第1項定有明文。查被告行為後，刑法第321條第1項第3款
    關於攜帶兇器竊盜罪之規定，於100年1月26日修正公布，並
    於100年1月28日起施行。修正前之刑法第321條第1項第3 款
    就攜帶兇器而犯竊盜罪，法定刑原規定為「處6月以上5年以
    下有期徒刑」，被告行為後則修正為「處6月以上、5年以下
    有期徒刑，得併科新臺幣10萬元以下罰金」，法定刑顯較修
    正前為重，經比較後，自以修正前之刑法第321條第1項第3
    款之規定較有利於被告，而應適用上開修正前之規定。次按
    刑法第321條第1項第3 款攜帶兇器加重竊盜罪，係以行為人
    攜帶兇器為其加重條件，此所謂兇器，其種類並無限制，凡
    客觀上足對人之生命、身體、安全構成威脅，具有危險性之
    兇器均屬之；且祇須行竊時攜帶此種具有危險性之兇器為已
    足，並不以攜帶之初即有行兇之意圖為必要。查本案業據被
    告於審理中自承用小刀1 把以行竊之，該小刀雖未扣案，惟
    一般小刀之材質均為鐵製、質地堅硬，且前端尖銳，此觀之
    被告確實將消防水帶頭割斷之情甚明，若用以攻擊人體，勢
    將造成人身之傷害，綜此足認被告所持該小刀具客觀上可對
    人之生命、身體、安全構成威脅，具有危險性，要屬刑法第
    321 條第1 項第3 款所定兇器無訛，是被告攜帶客觀上可為
    兇器之小刀1 把，進而竊取上開物品，業已該當刑法攜帶兇
    器加重竊盜罪之構成要件甚明。
四、核被告所為，係犯刑法第320 條第1 項之竊盜罪，及修正前
    刑法第321 條第1 項第3 款之攜帶兇器竊盜罪。被告上開所
    犯2 罪間，犯意各別，行為互殊，應予分論併罰。爰審酌被
    告正值中壯之年，身心無礙，不思以己力正當賺取財物，反
    圖不勞而獲，任意竊取他人財物，甚至攜帶具危險性之工具
    行之，不僅侵害他人財產權，更影響社會治安非微，所為實
    有不該；參以被告犯後坦承犯行、並未持兇器攻擊他人、攜
    帶兇器之種類及數量、所竊之物已由被害人領回，及被告之
    智識程度為高職畢業，現作臨時工，每月收入約2 萬元，犯
    罪動機為工作不順利、沒有交通工具代步等一切情狀，分別
    量處如主文所示之刑，並依刑法第51條第5 款之規定，定其
    應執行之刑，以示懲儆。至扣案鑰匙1 支，為被告所有，業
    據被告自承在卷，且係供被告犯本件竊盜罪所用之物，自應
    依刑法第38條第1 項第2 款規定宣告沒收之。另小刀1 支並
    未扣案，且被告於警詢時亦稱該小刀不知去向，可能掉在地
    上等語（偵一卷第9 頁），為免將來執行上之困難，故不為
    沒收之諭知，附此敘明。
據上論斷，應依刑事訴訟法第273 條之1 第1 項、第284 條之1
、第299 條第1 項前段，刑法第2 條第1 項前段、第320 條第1
項、第321 條第1 項第3 款（修正前）、第38條第1 項第2 款、
第51條第5款，刑法施行法第1條之1，判決如主文。
本案經檢察官王清海到庭執行職務。
中    華    民    國    100    年    4    月    7     日
                  刑事第十庭    法  官  林裕凱
以上正本證明與原本無異。
如不服本判決應於收受判決後10日內向本院提出上訴書狀，並應
敘述具體理由。其未敘述上訴理由者，應於上訴期間屆滿後20日
內向本院補提理由書(均須按他造當事人之人數附繕本)「切勿逕
送上級法院」。
中    華    民    國    100    年    4    月    7     日
                                書記官  黃振祐
附錄所犯法條
刑法第320條第1項、第321條第1項第3款（修正前）